臺灣臺南地方法院刑事判決　　　　　　　　　　　　九十一年度易字第一一四號
　　公　訴　人　臺灣台南地方法院檢察署檢察官
　　被　　　告　甲○○
右列被告因竊盜案件，經檢察官提起公訴（九十一年度偵字第二四九九號），本院判
決如左：
    主  文
甲○○無罪。
    理  由
一、公訴意旨略以：甲○○意圖為自己不法之所有，於民國九十年十一月十三日上午
    八時許，在台南市○○街○段九十四號附近停車場，竊取乙○○所有車牌號碼Ｎ
    七─九三六九號自小客車一輛。得手後取走汽車音響及拆下重要零件，並磨滅引
    擎號碼後，將該車棄置於台南縣安定鄉中沙村五十一號旁，經警循線查獲。因認
    被告涉犯刑法第三百二十條第一項之竊盜罪嫌云云。
二、公訴人認被告涉犯刑法第三百二十條第一項之竊盜罪嫌，係以警方事後在上開自
    小客車內、外採得可疑指紋六枚，經送內政部警政署刑事警察局比對結果，在車
    內照後鏡採得之指紋，與被告之右拇指指紋相符；在車右後視鏡前方採得之指紋
    ，與被告之左拇指指紋相符，有內政部警政署刑事警察局鑑驗書足憑，為其主要
    論據。
三、按犯罪事實應依證據認定之，無證據不得推定其犯罪事實；又不能證明被告犯罪
    ，應諭知無罪之判決，刑事訴訟法第一百五十四條、第三百零一條第一項分別定
    有明文。次按告訴人之告訴，係以使被告受刑事訴追為目的，是其陳述是否與事
    實相符，仍應調查其他證據以資審認，倘其陳述尚有瑕疵，在未究明以前，非可
    遽採為論罪科刑之根據（最高法院五十二年台上字第一三００號、六十一年台上
    字第三０九九號判例參照）。又證人之證言固非不得做為認定被告犯罪事實之唯
    一證據，惟須此項證言無瑕疵可指，且與事實相符者，始足當之，苟證人之證言
    有瑕疵時，即不得做為不利被告之唯一證據，此有最高法院四十六年台上四一九
    號判例可資參照。
四、訊之被告甲○○堅決否認有上開竊盜之犯行，辯稱：「我是經營汽車中古商，曾
    有一年輕人駕駛上開自小客車來我所營汽車中古商要求出售，並要我估價，我將
    車檢查後，因該人提不出上開自小客車之證件後就開走了」等語。本院查：車牌
    號碼Ｎ七─九三六九號自小客車，固係被害人乙○○所有，於上述時、地失竊之
    事實，業據被害人於警訊時供述甚詳，並有車輛尋獲電腦輸入單在卷可稽，惟被
    害人並未於警訊時陳明上開自小客車確係被告所竊取，又本院依職權訊問承辦本
    件證人即台南縣警察局善化分局偵查員丙○○供稱：被害人所失竊自小客車是九
    十年十二月四日十五時經民眾報案後，在台南縣安定鄉中崙工業區裡面發現的，
    之所以認定被告犯竊盜罪，是因為在被害人的自小客車內所採到的指紋，經比對
    後認定與被告的指紋相符，才認定本件應是被告所涉嫌云云，按經營中古車，車
    行對於前來求售之自小客車，其為求慎重起見，對於車內引擎、底盤、座椅、音
    響等零件，自會審慎檢視，縱然警方在該車內、外採得可疑指紋六枚，經送內政
    部警政署刑事警察局比對結果，在車內照後鏡採得之指紋，與被告之右拇指指紋
    相符；在車右後視鏡前方採得之指紋，與被告之左拇指指紋相符，亦係被告檢視
    整輛自小客車後所遺留，參酌證人丙○○供稱上開自小客車係在台南縣安定鄉中
    崙工業區內發現的，並非被告駕駛該自小客車為警所查獲，從而被告所辯沒有竊
    盜之犯行，洵堪採信。被告縱然在該自小客車內留有指紋，尚難遽認係被告所竊
    取，此外，復查無其他積極證據，證明被告確有竊取該車之犯行，爰依法諭知被
    告無罪。
據上論斷，應依刑事訴訟法第三百零一條第一項，判決如主文。
本案經檢察官王百玄到庭執行職務。
中      華      民      國    九十一    年      十      月    二十二    日
                               臺灣臺南地方法院刑事第三庭
                                      法  官   陳  忠  鎣
右正本證明與原本無異
如不服本判決應於送達後十日內向本院提出上訴狀（應附繕本）
                                      書記官   吳  信  助
中      華      民      國    九十一    年      十      月    二十三    日
